臺灣板橋地方法院刑事判決　　　　　　　96年度訴字第3414號
公　訴　人　臺灣板橋地方法院檢察署檢察官
被　　　告　甲○○
上列被告因偽造文書等案件，經檢察官提起公訴（96年度偵字第
19815 號），被告於本院準備程序進行中就被訴事實為有罪之陳
述，經本院合議庭裁定由受命法官獨任進行簡式審判程序，判決
如下：
    主  文
甲○○故買贓物，累犯，處有期徒刑參月，如易科罰金，以新臺
幣壹仟元折算壹日。又行使偽造私文書，足以生損害於公眾及他
人，累犯，處有期徒刑參月，如易科罰金，以新臺幣壹仟元折算
壹日；臺北縣政府警察局中華民國九十六年八月十一日北縣警交
字第C00000000 號舉發違反道路交通管理事件通知單移送聯、迴
覆聯、存查聯「收受通知聯者簽章」欄內偽造之「林盛起」署押
共參枚，均沒收之。應執行有期徒刑伍月，如易科罰金，以新臺
幣壹仟元折算壹日；臺北縣政府警察局中華民國九十六年八月十
一日北縣警交字第C00000000 號舉發違反道路交通管理事件通知
單移送聯、迴覆聯、存查聯「收受通知聯者簽章」欄內偽造之「
林盛起」署押共參枚，均沒收之。
    事  實
一、甲○○前因施用毒品案件，經臺灣士林地方法院以95年度簡
    字第85號判處有期徒刑3 月確定，於民國95年5 月16日執行
    完畢；又因詐欺案件，經該院以95年度易字第1363號判處有
    期徒刑4 月確定，於96年2 月26日執行完畢。詎猶不知悛悔
    ，(一)明知真實年籍姓名不詳綽號「阿國」之成年男子所持有
    之林盛起國民身分證及健保卡各1 枚係來路不明之贓物（係
    林盛起所有，於96年5 月26日晚間7 時30分許，在臺北縣三
    重市○○街160 號2 樓住處遭竊），竟仍基於故買贓物之故
    意，於96年6 月中旬某日，在臺北縣三重市正義公園，以新
    臺幣1 千元之代價予以買受。(二)於96年8 月11日晚間10時19
    分許，甲○○騎乘車號ASB-646 號重型機車，行經臺北縣三
    重市○○○路與重新路口時，因闖紅燈之違規行為為警欄檢
    盤查時，竟基於偽造私文書加以行使之犯意，出示上開林盛
    起國民身分證供警方查驗，並在臺北縣政府警察局96年8 月
    11日北縣警交字第C00000000 號舉發違反道路交通管理事件
    通知單移送聯上偽造「林盛起」之署名1 枚（前開舉發違反
    道路交通管理事件通知單為一式四聯，第一聯為通知聯，交
    被通知人收執，第二聯為移送聯，第三聯為迴覆聯，第四聯
    為存根聯；因該通知單係複寫方式，故被通知人簽名於第二
    聯，複寫至第三、四聯），表示收受該通知單之意，而偽造
    私文書，進而將通知單之移送聯、迴覆聯及存查聯交予填寫
    通知單之員警收執而行使，足以生損害於林盛起本人及警察
    人員、公路監理機關對於道路交通管理之正確性。嗣經警方
    查證結果，得知上開林盛起國民身分證係失竊之贓物，始悉
    上情。
二、案經林盛起訴由臺北縣政府警察局三重分局報請臺灣板橋地
    方法院檢察署檢察官偵查起訴。本院於準備程序進行中，被
    告就被訴事實為有罪之陳述，經告知被告簡式審判程序之旨
    ，並聽取當事人之意見後，裁定進行簡式審判程序。
    理  由
一、上揭犯罪事實，業經被告甲○○於本院準備程序及審理中坦
    承不諱，核與證人林盛起於警詢中之證述情節相符，並有贓
    物認領保管單1 紙、贓物照片1 張、臺北縣政府警察局96年
    8 月11日北縣警交字第C00000000 號舉發違反道路交通管理
    事件通知單影本1 紙在卷可稽，足認被告之自白與事實相符
    ，洵堪採為認定事實之依據。事證明確，被告犯行洵堪認定
    ，應依法論科。
二、按在舉發違反道路交通管理事件通知單移送聯「收受通知聯
    者簽章」欄內偽簽他人姓名，單從形式上觀察，即足以知悉
    係表示由他人名義出具領收通知聯之證明，不待依習慣或特
    約，當然屬於刑法第210 條之私文書；而被告甲○○於上述
    舉發違反道路交通管理事件通知單「收受通知聯者簽章」欄
    內偽簽「林盛起」之署名後，復交回警員處理，顯然對於該
    文書之內容有所主張，自有行使之意思。是核被告就犯罪事
    實(一)所為，係犯刑法第349 條第2 項故買贓物罪，就犯罪事
    實(二)所為，係犯刑法第216 條、第210 條之行使偽造私文書
    罪。又被告偽造私文書後，復持以行使，其偽造私文書之低
    度行為應為行使之高度行為所吸收，不另論罪。又被告所犯
    上開二罪間，犯意各別，罪名互殊，應予分論併罰。又被告
    前因施用毒品案件，經臺灣士林地方法院以95年度簡字第85
    號判處有期徒刑3 月確定，於95年5 月16日執行完畢，又因
    詐欺案件，經該院以95年度易字第1363號判處有期徒刑4 月
    確定，於96年2 月26日執行完畢等情，此有臺灣高等法院被
    告前案紀錄表1 份在卷可憑，其受有期徒刑之執行完畢後，
    5 年以內故意再犯本件有期徒刑以上之故買贓物及行使偽造
    私文書罪，為累犯，應各依刑法第47條第1 項之規定加重其
    刑。爰審酌被告明知綽號「阿國」之人所持有之林盛起國民
    身分證及健保卡係贓物，仍予以故買，造成被害人覓回失物
    之困難，且擅自冒用他人名義簽收舉發通知單，損害警察及
    監理機關對於交通違規事件處理之正確性及告訴人林盛起之
    權益，兼衡其素行、智識程度、犯罪之動機、目的、手段，
    犯後尚能坦認犯行之態度等一切情狀，分別量處如主文所示
    之刑，並均諭知易科罰金之折算標準，及定其應執行刑並諭
    知易科罰金之折算標準，以示懲儆。又舉發違反道路交通管
    理事件通知單係一式四聯，以複寫製作，一次簽名即同時於
    移送聯、迴覆聯、存查聯上各產生署名一枚，此為本院職務
    上已知之事項，是以，上開舉發違反道路交通管理事件通知
    單移送聯、迴覆聯、存查聯內偽造之「林盛起」署押共3 枚
    ，雖未扣案，惟無證據證明業已滅失，不問屬於犯人與否，
    均應依刑法第219 條之規定宣告沒收之。
據上論斷，應依刑事訴訟法第273 條之1 第1 項、第299 條第1
項前段，刑法第216 條、第210 條、第349 條第2 項、第47條第
1 項、第41條第1 項前段、第51條第5 款、第219 條，刑法施行
法第1 條之1 ，判決如主文。
本案經檢察官陳佳宏到庭執行職務。
中　　華　　民　　國　　96　　年　　10　　月　　31　　日
                      刑事第十六庭  法　官    曾淑娟
以上正本證明與原本無異。
如不服本判決應於送達後10日內向本院提出上訴狀。
                                    書記官    林伯文
中　　華　　民　　國　　96　　年　　11　　月　　2 　　日
附錄本案論罪科刑法條全文：
中華民國刑法第210條
偽造、變造私文書，足以生損害於公眾或他人者，處5 年以下有
期徒刑。
中華民國刑法第216條
行使第210 條至第215 條之文書者，依偽造、變造文書或登載不
實事項或使登載不實事項之規定處斷。
中華民國刑法第349條
收受贓物者，處 3 年以下有期徒刑、拘役或 5 百元以下罰金。
搬運、寄藏、故買贓物或為牙保者，處5 年以下有期徒刑、拘役
或科或併科1 千元以下罰金。
因贓物變得之財物，以贓物論。
